臺灣士林地方法院刑事裁定
111年度單禁沒字第291號
聲  請  人  臺灣士林地方檢察署檢察官
被      告  陳坤緯




上列聲請人因被告違反毒品危害防制條例案件（111年度毒偵緝
字第267、268號），聲請單獨宣告沒收（111年度聲沒字第252號
），本院裁定如下：
    主  文
扣案第二級毒品甲基安非他命壹包（驗餘淨重零點零捌參零公克
，保管字號為臺灣士林地方檢察署一一○年度毒保字第○○○七七四
號）沒收銷燬之。
    理  由
一、聲請意旨略以：被告陳坤緯因施用第二級毒品案件，經臺灣
    士林地方檢察署檢察官以111年度毒偵緝字第267、268號為
    不起訴處分確定，扣案之第二級毒品甲基安非他命1包（驗
    餘淨重0.0830公克）經送鑑定檢出第二級毒品甲基安非他命
    成分，屬違禁物，爰依刑法第38條第1項、第40條第2項、毒
    品危害防制條例第18條第1項前段規定，聲請宣告沒收銷燬
    等情。　　
二、按查獲之第一、二級毒品及專供製造或施用第一、二級毒品
    之器具，不問屬於犯罪行為人與否，均沒收銷燬之，毒品危
    害防制條例第18條第1項前段定有明文。又違禁物或專科沒
    收之物得單獨宣告沒收，刑法第40條第2項亦有明定。
三、經查：
　㈠本案被告基於施用第二級毒品甲基安非他命之犯意，於民國1
    09年7月27日晚間某時，在新北市○○區○○○00○0號住處內，以
    將甲基安非他命置於吸食器內燒烤後吸食煙霧方式，施用第
    二級毒品甲基安非他命1次。嗣經警於同年月30日晚間8時40
    分許持拘票拘提到案，並扣得其持有之褐色晶體1包（驗餘
    淨重0.0830公克）及吸食器1個，經其同意採尿送驗後，結
    果呈安非他命、甲基安非他命陽性反應等情，業據被告自承
    在卷（臺灣士林地方檢察署109年度毒偵字第1457號卷【下
    稱毒偵字第1457號卷】第43頁），並有新北市政府警察局淡
    水分局搜索扣押筆錄暨扣押物品目錄表、扣案物照片、勘察
    採證同意書、新北市政府警察局受採集尿液檢體人姓名及檢
    體編號對照表（尿液檢體編號：K0000000）、新北市政府警
    察局查獲毒品案件尿液檢體監管紀錄表（尿液檢體編號：K0
    000000）、台灣檢驗科技股份有限公司109年8月15日濫用藥
    物檢驗報告（尿液檢體編號：K0000000）（毒偵字第1457號
    卷第13頁至第17頁、第22頁至第25頁、第27頁至第28頁、第
    61-1頁至第62頁）在卷可憑，並經本院依職權調閱前開卷宗
    核閱無訛，被告前開施用第二級毒品之犯行，應堪認定。
　㈡被告另基於施用第二級毒品甲基安非他命之犯意，於110年10
    月1日下午2時27分為警採尿前回溯96小時內之某時，在不詳
    地點施用第二級毒品甲基安非他命1次，嗣因被告為毒品列
    管人口，經通知採尿，送驗後結果呈安非他命、甲基安非他
    命等情，並有應受尿液採驗人尿液檢體採集送驗紀錄（尿液
    檢體編號：DZ00000000000）、台灣尖端先進生技醫藥股份
    有限公司110年10月26日濫用藥物檢驗報告（尿液檢體編號
    ：DZ00000000000）（見臺灣士林地方檢察署111年度毒偵字
    第672號卷第3頁至第4頁）在卷可憑，並經本院依職權調閱
    前開卷宗核閱無訛，被告前開施用第二級毒品之犯行，應堪
    認定。
　㈢而被告前開㈠所示施用第二級毒品犯行，經本院以110年度毒
    聲字第738號裁定令入勒戒處所執行觀察、勒戒，於111年4
    月1日入所執行，而於同年5月11日因無繼續施用傾向出所，
    前開㈡所示施用第二級毒品犯行則為觀察勒戒前所犯，上開2
    次犯行遂經臺灣士林地方檢察署檢察官以111年度毒偵緝字
    第267、268號為不起訴處分確定等情，有前開本院裁定、不
    起訴處分書、臺灣高等法院被告前案紀錄表等資料（見本院
    110年度毒聲字第738號卷第17頁至第20頁、臺灣士林地方檢
    察署111年度毒偵緝字第268號卷第18頁至第18頁反面、本院
    卷第7頁至第18頁）在卷可憑，並經本院核閱前開卷宗無訛
    ，亦堪認定屬實。
　㈣又被告於109年7月30日為警查獲時，所扣得之褐色晶體1包（
    驗餘淨重0.0830公克），經送臺北榮民總醫院內科部臨床毒
    物與職業醫學科鑑定結果，含有第二級毒品甲基安非他命成
    分，此有臺北榮民總醫院109年9月10日北榮毒鑑字第C00000
    00號毒品成分鑑定書1份附卷可憑（見臺灣士林地方檢察署1
    09年度毒偵字第1457號卷第68頁），確屬毒品危害防制條例
    第2條第2項第2款所列之第二級毒品，依法不得持有。又盛
    裝前開甲基安非他命之包裝袋，因內含之甲基安非他命難以
    完全析離，均應整體視為查獲之毒品，既屬違禁物，故不問
    屬於犯人與否，均應予宣告沒收銷燬之。首揭聲請意旨，經
    核尚無不合，應予准許。至送鑑耗損部分，既已滅失，自無
    庸宣告沒收銷燬，併此敘明。 
四、依刑事訴訟法第455條之36第2項，毒品危害防制條例第18條
    第1項前段，刑法第40條第2項，裁定如主文。
中　　華　　民　　國　　111 　年　　8 　　月　　23　　日
                  刑事第五庭　　法  官  李郁屏
以上正本證明與原本無異。
如不服本裁定，應於收受送達後5日內向本院提出抗告狀。
因疫情而遲誤不變期間，得向法院聲請回復原狀。
                                書記官  李登寶
中　　華　　民　　國　　111 　年　　8 　　月　　23　　日